最高法院刑事判決　　　　　　九十六年度台上字第四八九三號
上　訴　人　甲○○
上列上訴人因強盜案件，不服台灣高等法院高雄分院中華民國九
十六年六月二十九日第二審判決（九十六年度上訴字第一０五四
號，起訴案號：台灣高雄地方法院檢察署九十五年度偵字第三二
九五一號），提起上訴，本院判決如下：
    主  文
上訴駁回。
    理  由
按刑事訴訟法第三百七十七條規定，上訴於第三審法院，非以判
決違背法令為理由，不得為之。是提起第三審上訴，應以原判決
違背法令為理由，係屬法定要件。如果上訴理由狀並未依據卷內
訴訟資料，具體指摘原判決不適用何種法則或如何適用不當，或
所指摘原判決違法情事，顯與法律規定得為第三審上訴理由之違
法情形，不相適合時，均應認其上訴為違背法律上之程式，予以
駁回。本件上訴人甲○○上訴意旨略稱：（一）上訴人行竊之後
，並未對高頂施強暴脅迫，因當時高頂在後方拉住伊機車，上訴
人在不知情之下欲加速離去，造成高頂跌倒。（二）證人高頂並
未證述上訴人有竊盜行為，且上訴人當時係徒手，並未攜帶兇器
云云。
惟查，原判決依憑上訴人之部分自白、證人高頂、郭耀文之證言
、高雄縣政府警察局鳳山分局搜索、扣押筆錄、扣押物品目錄表
、贓物認領保管單、現場照片、惠德醫院診斷證明書、受傷照片
、台灣高等法院被告全國前案紀錄表、管鉗、活動扳手、美工刀
、剪刀、黑色背包等證據，資以認定上訴人有原判決事實欄所記
載之犯罪事實，因而維持第一審論處上訴人攜帶兇器竊盜，因脫
免逮捕，而當場施以強暴，累犯罪刑之判決，駁回上訴人在第二
審之上訴，已詳述其所依憑之證據及認定之理由。對於上訴人否
認有本件準強盜之犯行，辯稱：伊雖有攜帶工具至現場，然伊至
該大樓頂樓時，上開接地線已遭人破壞，伊係徒手將接地線拉出
管線外，並未使用上開工具，而伊離開現場時並無拖行高頂之行
為，且伊踢高頂之行為係反射動作順便為機車加速，並無意圖脫
免逮捕而對證人高頂施以強暴行為等語。經綜合調查證據之結果
，認不可採，在判決內加以指駁並說明其證據取捨及判斷之理由
。另公訴意旨以：上訴人另於上揭時、地，同時竊取口徑38mm、
長約23.7公尺未含銅線之設備接地線絕緣外皮一條，因認上訴人
此部分亦涉犯刑法第三百二十九條之準強盜罪，應依同法第三百
二十八條第一項論處云云，經綜合調查證據之結果，認此部分犯
罪尚屬不能證明，以公訴人認此部分與上開論罪科刑部分，係實
質上一罪，不另為無罪之諭知，亦在判決內敘明。原判決所為論
述，核與卷證資料相符，從形式上觀察，並無違背法令之情形。
按認事採證、證據之取捨及證據證明力之判斷，俱屬事實審法院
之職權，苟無違背證據法則，自不能指為違法。原判決對於上訴
人有本件犯行，已說明其依憑之證據及認定之理由，對於上訴人
之辯解，認不可採，亦在判決內詳述其不予採納之理由，並無上
訴意旨所指違背法令之情形。上訴人既有腳踢高頂未著致其跌倒
及將其拖行致受傷之行為，所施強暴行為自已達於使人難以抗拒
之程度。上訴意旨所指各節，或為單純事實之爭執；或原審已加
審酌、論斷，屬原審得本於職權裁量之事項，已於判決內詳述其
認事採證及證據取捨、判斷之理由，為其職權之適法行使，並無
違背證據法則之情形，亦無上訴意旨所指違背法令之情形；核與
法律規定得為第三審上訴理由之違法情形均不相適合，應認其上
訴違背法律上之程式，予以駁回。
據上論結，應依刑事訴訟法第三百九十五條前段，判決如主文。
中　　華　　民　　國　九十六　年　　九　　月　 十三　 日
                      最高法院刑事第四庭
                          審判長法官  莊　登　照
                                法官  黃　一　鑫
                                法官  林　秀　夫
                                法官  徐　昌　錦
                                法官  許　錦　印
      本件正本證明與原本無異
                                      書  記  官
中　　華　　民　　國　九十六　年　　九　　月　 十七　 日
                                                      v
